

PERFIL

Soy Bach. en Ing. Electrónica, programador y desarrollador web Full Stack. Cuento con +3 años de experiencia en programación y 1 año de experiencia en el desarrollo de aplicaciones de escritorio con POO. Responsable, perseverante, eficiente en el trabajo de equipo, siempre en constante aprendizaje y búsqueda de nuevos desafíos en el sector tecnológico. Mi objetivo profesional es laborar en una empresa líder en tecnología que valore mi experiencia y me permita seguir adquiriendo conocimientos nuevos.

HABILIDADES TÉCNICAS

HTML / CSS / JavaScript / Bootstrap / React	
Python / Java / Node.js	••••
Visual Basic / VB .NET. / VBA	••••
Kotlin / Flutter	••••
Git / GitHub	••••
SQL Server / MySQL / MongoDB	••••
Flask / Spring boot / Express	••••
Photoshop / Adobe Illustrator / Figma	••••
Excel	••••
Word / Power Point	••••

SOFT SKILLS

- Buenos dotes comunicacionales
- Eficiente en el trabajo en equipo
- Pensamiento creativo
- Resolución de problemas
- Sencillez para aprender nuevas tecnologías y herramientas que se necesiten en los proyectos.

JHONNY ANTHONY QUILICHE LLAXA

BACH. ING. ELECTRÓNICA DESARROLLADOR WEB

EXPERIENCIA LABORAL

Freelance

Academia de Matemática <u>Online</u> Mathland - Chile | Junio 2022 - Actualidad

- Desarrollo de videojuegos educativos orientados al aprendizaje de las principales operaciones matemáticas para niños. Desarrollado utilizando JavaScript, Html, Adobe Animate e Illustrator.

Desarrollo Tecnológico

JAC Energía y Control S.A.C. | Setiembre de 2020 a Enero 2022

- -Desarrollo de herramientas de escritorio, con las macros de Microsoft Office y VBA.
- -Desarrollo de aplicaciones de escritorio orientadas al análisis eléctrico industrial. Desarrolladas en .Net framework y con el lenguaje de programación Visual Basic.

Prácticas Pre-Profesionales

JAC Energía y Control S.A.C. | Marzo de 2020 a Agosto 2020

- Mantenimiento y actualización de ordenadores.
- Apoyo en diferentes áreas de la empresa con la instalación de programas.
- Actualizaciones de base de datos de productos y clientes de la empresa. Con el gestor de base de datos SQL Server.
- Actualizaciones de la página web de la empresa

FORMACIÓN ACADÉMICA

Coding Dojo

Full Stack Developer | Febrero 2022 - Mayo 2022 Bootcamp - Academia de programación Python - MERN - Java

Universidad Privada del Norte

Ingeniería Electrónica | Agosto 2015 a Julio 2020 Facultad de Ingeniería - Pregrado Desempeño académico: Quinto Superior.

JHONNY ANTHONY QUILICHE LLAXA

BACH. ING. ELECTRÓNICA DESARROLLADOR WEB

IDIOMAS

Ingles Básico - Intermedio

DATOS DE CONTACTO

- jhonny,jql1210@gmail.com
- in jhonnyquilichellaxa
- Jhonny7521
- 985105406

FORMACIÓN COMPLEMENTARIA

Scrum Fundamentals Certified

Enero - 2022

Desarrollo de Sistemas en Visual Basic.NET

Enero - 2022

Fundamentos de Ingeniería de Software

Enero - 2022

Fundamentos de Base de Datos

Diciembre - 2021

Manejo y control de versiones con Git-GitHub

Noviembre - 2021

HTML5 y CSS3

Octubre - 2021

Desarrollo de aplicaciones móviles con Kotlin

Mayo - 2021

Curso profesional de JavaScript

Enero - 2021

Aplicación web orientado al IOT montado en AWS

Diciembre - 2020